臺灣新竹地方法院刑事判決
111年度易字第506號
公  訴  人  臺灣新竹地方檢察署檢察官
被      告  張貴雄




指定辯護人  本院公設辯護人林建和
上列被告因竊盜案件，經檢察官提起公訴（111年度偵字第8512
號），被告於本院準備程序中，就被訴事實為有罪之陳述，經告
知被告簡式審判程序之旨，並聽取檢察官及被告、辯護人之意見
後，本院裁定依簡式審判程序審理，判決如下：
    主  文
丁○○犯附表所示之各罪，共五罪，各處如附表「主文罪名及宣告
刑暨宣告沒收之物」欄所示之刑及沒收。拘役部分，應執行拘役
柒拾日，如易科罰金，以新臺幣壹仟元折算壹日；有期徒刑部分
，應執行有期徒刑柒月，如易科罰金，以新臺幣壹仟元折算壹日
。
    事  實
一、丁○○因缺錢使用，竟意圖為自己不法所有，各基於竊盜之犯
    意，分別為下列之行為：
  ㈠於民國111年6月6日0時16分許，駕駛車牌號碼000-0000號自
    用小客車行經新竹縣○○鄉○○街000號前，見李家豪所有之車
    牌號碼000-0000號（起訴書誤載為ANH-2939號，應予更正）
    自用小客車停放在該處無人看管，竟持路旁撿拾之石頭並以
    帆布袋包裹後，砸破上開自用小客車車窗玻璃（毀損部分未
    據告訴）後，竊得車內李家豪所有之皮夾、HERMES香水1瓶
    及零錢新臺幣（下同）約50元等財物。
  ㈡於111年6月6日2時29分許，駕駛車牌號碼000-0000號自用小
    客車行經新竹縣○○鄉○○街000號前，見甲○○所有之車牌號碼0
    00-0000號自用小客車停放在該處無人看顧，又持路旁撿拾
    之石頭並以帆布袋包裹後，砸破上開自用小客車車窗玻璃（
    毀損部分未據告訴）後，竊得車內甲○○所有之NBA紀念球帽2
    頂等財物。
  ㈢於111年6月6日3時16分許，行經新竹縣○○鄉○○街000巷0號前
    ，見戊○○所有之車牌號碼0000-00號自用小客車停放在該處
    無人看顧，又持在路旁撿拾之石頭並以帆布袋包裹後，砸破
    上開自用小客車車窗玻璃（毀損部分未據告訴）後，於車內
    翻找財物不獲而未遂。
  ㈣於111年6月6日4時1分許，駕駛車牌號碼000-0000號自用小客
    車行經新竹縣○○鄉○○村○○○000號前，見乙○○所有之車牌號碼
    0000-00號自用小客車停放在該處無人看顧，即持在路旁撿
    拾之石頭並以帆布袋包裹後，砸破上開自用小客車車窗玻璃
    （毀損部分未據告訴）後，竊得車內乙○○所有之對講機1台
    、手機支架1支等財物（已發還乙○○具領）。
  ㈤於111年6月6日4時1分許，另見丙○○○○所有之車牌號碼0000-0
    0號自用小客車亦停放在前揭處所無人看顧，亦持路旁撿拾
    之石頭並以帆布袋包裹後，砸破上開自用小客車車窗玻璃（
    毀損部分未據告訴）後，於車內翻找財物不獲而未遂。
　㈥嗣警方據報前往各該現場蒐證，復持本院核發111年度聲搜字
    第261號搜索票後執行搜索查獲丁○○持有贓物，並扣得其前
    揭行竊所得之HERMES香水1瓶、NBA紀念球帽1頂、對講機1台
    、手機支架1支等物，始由警方依法逮捕而循線查悉上情。
二、案經李家豪、甲○○、乙○○訴由新竹縣政府警察局橫山分局報
    告臺灣新竹地方檢察署檢察官偵查後起訴。
    理  由
壹、程序事項
　　本案被告丁○○所犯竊盜既未遂罪，均非死刑、無期徒刑、最
    輕本刑為3年以上有期徒刑之罪，或高等法院管轄第一審之
    案件，被告於本院準備程序進行中，就被訴事實為有罪之陳
    述，經本院認合於刑事訴訟法第273條之1第1項之規定，裁
    定進行簡式審判程序，合先敘明。又按簡式審判程序之證據
    調查，不受第159條第1項之限制，刑事訴訟法第273條之2定
    有明文，是於行簡式審判程序之案件，被告以外之人於審判
    外之陳述，除有其他不得作為證據之法定事由外，應認具有
    證據能力。本判決所援引被告以外之人於審判外之陳述，因
    本案採行簡式審判程序，復無其他不得作為證據之法定事由
    ，依上開說明，應認具有證據能力。
貳、實體事項
一、認定犯罪事實所憑之證據及認定之理由
    上開各該犯罪事實，業據被告於警詢、偵查及本院調查、準
    備、簡式審判程序中均坦承不諱（見偵卷第7頁至第9頁背面
    、第85頁至第87頁，本院111年度聲羈字第112號卷【下稱聲
    羈卷】第9頁至第11頁、本院111年度易字第506號卷【下稱
    易字卷】第51頁至第53頁、第461頁、第466頁、第468頁至
    第469頁），核與證人即告訴人李家豪、甲○○、乙○○、被害
    人戊○○、丙○○○○於警詢中之指訴（見偵卷第16頁至其背面、
    第18頁至其背面、第20頁至其背面、第19頁至其背面、第23
    頁至第24頁）大致相符，且有新竹縣政府警察局搜索扣押筆
    錄、扣押物品目錄表、告訴人乙○○出具之贓物認領保管單各
    1份、道路監視錄影翻拍照片70張、現場暨蒐證照片58張（
    見偵卷第10頁至第11頁、第12頁至第13頁、第26頁、第38頁
    至第55頁、第29頁至第37頁背面、第56頁至第63頁背面）在
    卷可稽，足認被告上開任意性自白，均核與事實相符，本案
    事證明確，被告上開各該竊盜犯行均堪以認定，均應依法予
    以論科。
二、論罪科刑
  ㈠核被告就犯罪事實欄一、㈢、㈤所為，均係犯刑法第320條第3
    項、第1項之竊盜未遂罪；就犯罪事實欄一、㈠、㈡、㈣所為，
    係犯同法第320條第1項之竊盜罪。被告所犯之前揭各該竊盜
    犯行，雖各次行為時間相近，惟地點各異，被害人亦有所不
    同，顯非基於單一犯意，是其犯意個別，行為互殊，自應分
    論併罰。
　㈡被告前於95年間因妨害性自主案件，經臺灣桃園地方法院以9
    5年度訴字第464號判決判處有期徒刑6年確定，並與被告其
    他所犯妨害性自主、懲治盜匪條例、傷害、竊盜等案件，經
    同一地院以97年度聲減字第589號裁定所定應執行有期徒刑1
    3年10月接續執行，上開臺灣桃園地方法院以95年度訴字第4
    64號確定判決所宣告之有期徒刑6年部分，甫於109年4月13
    日縮短刑期執行完畢等情，有被告之臺灣高等法院被告前案
    紀錄表、臺灣桃園地方檢察署97年執減更甲字第1020號、96
    年執助丙字第320號執行指揮書各1份（見易字卷第13頁至第
    36頁、第39頁、第41頁）在卷可稽，其受有期徒刑之執行完
    畢後，5年以內故意再犯本案各該有期徒刑以上之罪，當均
    屬刑法第47條第1項規定之累犯，茲參酌司法院大法官釋字
    第775號解釋意旨，並聽取檢察官、被告暨其辯護人之意見
    後，衡以被告前曾因竊盜案件經判處有期徒刑確定，並長期
    入監執行，甫於109年4月13日執行完畢，卻猶未戒慎其行，
    即於出監後2年內再犯本案各該竊盜犯行，足見其刑罰感應
    力薄弱，是認依刑法第47條第1項之規定加重被告之最低本
    刑，均不生行為人所受的刑罰超過其所應負擔罪責的情形，
    是乃均依刑法第47條第1項之規定，加重其刑。
　㈢被告就犯罪事實欄一、㈢、㈤所示之犯行，雖均已著手竊盜行
    為之實行，惟均因未能發現值錢財物而未得逞，故就犯罪事
    實欄一、㈢、㈤所示之犯行，被告乃著手於犯罪行為之實行而
    不遂，均為未遂犯，爰均依刑法第25條第2項規定，均按既
    遂犯之刑減輕之，併依刑法第71條第1項規定先加後減之。
　㈣爰以行為人責任為基礎，審酌被告因一時缺錢使用，竟於前
    揭時間駕車行經前揭各該地點時，見各該車輛無人看管，即
    持路旁撿拾之石頭毀損各該告訴人等、被害人等之車輛車窗
    玻璃入內行竊，著手竊取或實際上竊得告訴人李家豪、甲○○
    、乙○○前述財物，雖關於被害人戊○○、丙○○○○部分尚屬未遂
    ，或告訴人李家豪、甲○○、乙○○前揭遭竊財物之價額非鉅，
    惟被告於本案之犯罪手法，均嚴重破壞各該車輛車窗，不僅
    造成各該被害人、告訴人之損失更鉅，亦足引起社會大眾之
    不安，是其行為之客觀情節或所彰顯之主觀上惡性，均難謂
    輕微，在在顯示被告法治觀念極為薄弱，根本不尊重他人財
    產權益，惟念及被告自始坦承犯行，且前揭告訴人李家豪遭
    竊之HERMES香水1瓶、告訴人甲○○遭竊之NBA紀念球帽1頂或
    告訴人乙○○失竊之對講機1台、手機支架1支，亦已尋獲扣案
    ，該對講機1台、手機支架1支更已發還告訴人乙○○具領，此
    有新竹縣政府警察局搜索扣押筆錄、扣押物品目錄表、告訴
    人乙○○出具之贓物認領保管單各1份（見偵卷第10頁至第11
    頁、第12頁至第13頁、第26頁）附卷可佐，是告訴人等之部
    分損失或有填補之可能，然此均非被告主動為之，自不能以
    此為過度有利於被告之量刑，另衡諸被告自承羈押前從事人
    力派遣等3分工作、與罹病之母親同住、須負擔家中沈重開
    銷、勉持之家庭經濟狀況暨國中肄業之教育程度（見易字卷
    第470頁）等一切情狀，各量處附表「主文罪名及宣告刑暨
    宣告沒收之物」欄所示之刑，並各定應執行刑如主文後段所
    示，且均諭知易科罰金折算基準。
三、關於沒收部分
　㈠按「犯罪所得，屬於犯罪行為人者，沒收之」、「前2項之沒
    收，於全部或一部不能沒收或不宜執行沒收時，追徵其價額
    」、「犯罪所得已實際合法發還被害人者，不予宣告沒收或
    追徵」，刑法第38條之1第1項前段、第4項、第5項分別定有
    明文。
　㈡查被告為本案各該竊盜犯行，固分別竊得告訴人李家豪所有
    之皮夾、HERMES香水1瓶及零錢約50元、告訴人甲○○所有之N
    BA紀念球帽2頂，及告訴人乙○○所有之對講機1台、手機支架
    1支等財物，該等部分當核屬其各該犯行之犯罪所得；然其
    中告訴人乙○○所有之對講機1台、手機支架1支，被告業已返
    還予告訴人乙○○具領，業如前述，是依刑法第38條之1第5項
    之規定，本院就此自無庸宣告沒收；至其餘扣案之HERMES香
    水1瓶、NBA紀念球帽1頂，或未扣案之皮夾1只、零錢約50元
    、NBA紀念球帽1頂，既核無刑法第38條之2第2項得不予宣告
    沒收之事由，爰依刑法第38條之1第1項、第3項規定於各該
    相關連犯行主文項下，併同宣告沒收，復就未扣案之犯罪所
    得部分，併諭知於全部或一部不能沒收或不宜執行沒收時，
    追徵其價額。至該等款項、財物倘經沒收或追徵後，告訴人
    等得依刑事訴訟法第473條相關規定行使權利，不因本案沒
    收或追徵而影響其權利，自不待言。
　㈢又本案固另扣得球鞋1雙、帆布袋1個、車用USB充電器10組、
    USB充電線12條、胎壓顯示器1臺、喇叭2個、E-books讀卡機
    、REMAX USB充電器各1個等物，而球鞋1雙、帆布袋1個或為
    本案被告行為時身著之衣物或攜帶之用品，然究非供本案犯
    罪所用之工具，至其餘扣案財物，亦均非被告為本案各該竊
    盜犯行之犯罪所得，本院自無從依法宣告沒收之，附此敘明
    。
本案經檢察官陳榮林提起公訴，檢察官劉正祥到庭執行職務。
中    華    民    國   111    年    7     月    29    日
                  刑事第二庭  法  官  江宜穎
以上正本證明與原本無異。
如不服本判決應於收受本判決後20日內向本院提出上訴書狀，上
訴書狀應敘述具體理由。上訴書狀未敘述上訴理由者，應於上訴
期間屆滿後20日內補提理由書狀於本院（均須按他造當事人之人
數附繕本） 「切勿逕送上級法院」。
中    華    民    國   111    年    7     月    29    日
                              書記官  蕭妙如
附錄本論罪科刑法條：
中華民國刑法第320條第1項
意圖為自己或第三人不法之所有，而竊取他人之動產者，為竊盜
罪，處5年以下有期徒刑、拘役或50萬元以下罰金。

附表：
編號      犯罪事實 主文罪名及宣告刑暨宣告沒收之物 1 犯罪事實欄一、㈠ 丁○○犯竊盜罪，累犯，處有期徒刑參月，如易科罰金，以新臺幣壹仟元折算壹日。 扣案之犯罪所得HERMES香水壹瓶沒收；未扣案之犯罪所得皮夾壹只、現金新臺幣伍拾元均沒收，於全部或一部不能沒收或不宜執行沒收時，均追徵其價額。 2 犯罪事實欄一、㈡ 丁○○犯竊盜罪，累犯，處有期徒刑參月，如易科罰金，以新臺幣壹仟元折算壹日。 扣案之犯罪所得NBA紀念球帽壹頂沒收；未扣案之犯罪所得NBA紀念球帽壹頂沒收之，於全部或一部不能沒收或不宜執行沒收時，追徵其價額。 3 犯罪事實欄一、㈢ 丁○○犯竊盜未遂罪，累犯，處拘役伍拾日，如易科罰金，以新臺幣壹仟元折算壹日。 4 犯罪事實欄一、㈣ 丁○○犯竊盜罪，累犯，處有期徒刑參月，如易科罰金，以新臺幣壹仟元折算壹日。 5 犯罪事實欄一、㈤ 丁○○犯竊盜未遂罪，累犯，處拘役伍拾日，如易科罰金，以新臺幣壹仟元折算壹日。